臺灣臺北地方法院刑事判決　　　　　　　 94年度易字第112號
公　訴　人　臺灣臺北地方法院檢察署檢察官
被　　　告　甲○○
上列被告因違反毒品危害防制條例案件，經檢察官聲請以簡易判
決處刑（九十三年度毒偵字第二五一六號），及移送併案審理（
九十三年度毒偵字第二四三七號、九十四年度毒偵字第六三七號
、九十四年度毒偵字第二六四號），本院認不宜以簡易判決處刑
，改依通常程序審理，嗣被告於準備程序進行中先就被訴事實為
有罪之陳述，經合議庭裁定改行簡式審判程序，判決如下：
    主  文
甲○○連續施用第二級毒品，累犯，處有期徒刑伍月，如易科罰
金，以參佰元折算壹日，扣案如附表二編號一、二、四所示之物
均沒收銷燬之，如附表二編號三、五所示之物均沒收。
    事  實
一、甲○○於民國八十八年間因違反毒品危害防制條例案件，經
    本院以八十八年訴字第一０九五號判決有期徒刑八月確定，
    於八十九年六月三日入監執行，於九十年九月十四日執行完
    畢。另於八十九年間因施用毒品案件，經臺灣桃園地方法院
    以八十九年度毒聲字第三四三四號裁定送勒戒處所觀察、勒
    戒後，認有繼續施用毒品之傾向，經該院以八十九年度毒聲
    字第四二三六號裁定送強制戒治，於九十年二月八日停止戒
    治，所餘戒治期間付保護管束，嗣因保護管束期滿，經臺灣
    桃園地方法院檢察署檢察官於九十年七月十日以九十年度戒
    偵字第六七八號為不起訴處分在案。詎甲○○仍未戒除毒癮
    ，復基於施用第二級毒品甲基安非他命之概括犯意，自九十
    一年三月起，至九十四年七月二十九日止，在其臺北縣新店
    市○○路六十一號二樓之住處、台北縣新店市○○路三三一
    號二樓網路咖啡店、台北縣新店市○○街十二巷三號及台北
    縣新店市○○路一八三號等處，以將甲基安非他命放入玻璃
    球內以火燒烤吸食其煙霧之方式，連續施用第二級毒品甲基
    安非他命多次。嗣為警先後於如附表一所示時間、地點查獲
    ，並扣得其所有如附表二所示之物品。
二、案經臺北市政府警察局大同分局報請臺灣臺北地方法院檢察
    署檢察官偵查聲請以簡易判決處刑，暨臺北縣政府警察局新
    店分局、臺北市政府警察局士林分局及臺北市政府警察局文
    山第一分局報請臺灣臺北地方法院檢察署檢察官移送併案審
    理，本院認不宜以簡易判決處刑，改依通常程序審理，嗣因
    被告於準備程序進行中先就被訴事實為有罪之陳述經本院合
    議庭裁定以簡式審判程序審理。
    理  由
一、前揭犯罪事實，業據被告甲○○於本院審理時坦承不諱，且
    被告先後於如附表一所示之時間為警查獲後，經警採集其尿
    液送驗之結果，均呈甲基安非他命陽性反應，此有臺灣檢驗
    科技股份有限公司九十三年九月二十三日濫用藥物尿液檢驗
    報告、臺灣尖端先進生技醫藥股份有限公司九十三年十一月
    二十六日、同年十二月二十四日、九十四年一月三十一日濫
    用藥物檢驗報告各一紙附卷可稽（分見九十三年度毒偵字第
    二四三七號卷第二頁、九十三年度核退字第七０七０號卷第
    十五頁本院九十三年度簡字第三０九七號卷、九十四年度毒
    偵字第二六四卷第五十七頁）。又扣案如附表二編號一、二
    、四之物經鑑定確含有第二級毒品甲基安非他命成份，有內
    政部刑事警察局九十三年十一月三日刑鑑字第０九三０一八
    五二三三號通知書、憲兵司令部刑事鑑識中心九十四年四月
    十九日（九四）安鑑字第００七三六號通知書及台北市政府
    警察局九十四年三月二十二日北市鑑毒字第五八一號通知書
    在卷足憑（九十三年度毒偵字第二四三七號卷第五頁及本院
    卷），此外，復有如附表二編號三、五所示之物扣案可資佐
    證，堪認被告之自白與事實相符。又被告前於八十九年間因
    施用毒品案件，經臺灣桃園地方法院於八十九年五月十七日
    以八十九年毒聲字第三四三四號裁定送勒戒處所觀察、勒戒
    後，認有繼續施用毒品之傾向，而於八十九年六月二十一日
    以八十九年毒聲字第四二三六號裁定送強制戒治，於九十年
    二月八日停止戒治，所餘戒治期間付保護管束，嗣因保護管
    束期滿，由臺灣桃園地方法院檢察署檢察官於九十年七月十
    日以九十年度戒偵字第六七八號為不起訴處分在案，此有臺
    灣高等法院被告前案紀錄表在卷可查，是被告強制戒治執行
    完畢釋放後五年內再犯本件施用毒品罪，事證明確，被告之
    犯行堪以認定，應予依法論科。
二、核被告所為，係犯毒品危害防制條例第十條第二項施用第二
    級毒品罪。其持有第二級毒品甲基安非他命之低度行為，為
    施用之高度行為吸收，不另論罪。被告先後多次施用第二級
    毒品之犯行，時間緊接，方法相同，觸犯構成犯罪要件相同
    之罪名，顯係基於概括犯意為之，應依連續犯之規定論以一
    罪，並加重其刑。又被告有如事實欄所示之前科，此有臺灣
    高等法院被告前案紀錄表在卷可稽，其於有期徒刑執行完畢
    後五年以內再犯本件有期徒刑以上之罪，為累犯，應依刑法
    第四十七條之規定，加重其刑，並依法遞加之。檢察官雖僅
    就被告自九十一年三月起至九十三年十二月九日為警採尿前
    回溯九十六小時內之某時止，連續施用甲基安非他命之犯行
    起訴，惟因其餘部分之犯行與已起訴之部分有連續犯之裁判
    上一罪關係，為起訴效力所及，本院自應併予審理。爰審酌
    被告施用第二級毒品對個人身心戕害甚鉅，然於犯後尚能坦
    承犯行，及其品行、犯罪之動機、目的、所受之刺激、手段
    、智識程度，所生危害等一切情狀，量處如主文所示之刑，
    並諭知易科罰金之折算標準。扣案如附表二編號一、二、四
    所示之第二級毒品甲基安非他命，為查獲之毒品，應依毒品
    危害防制條例第十八條第一項前段規定沒收銷燬之。另扣案
    如附表二編號三、五所示之物係被告所有供本件犯罪所用之
    物，業據被告供承在卷，應依刑法第三十八條第一項第二款
    併予宣告沒收。
據上論斷，應依刑事訴訟法第四百五十二條、第二百七十三條之
一第一項、第二百九十九條第一項前段，毒品危害防制條例第十
條第二項、第十八條第一項前段，刑法第十一條前段、第五十六
條、第四十七條、第四十一條第一項前段、第三十八條第一項第
二款，罰金罰鍰提高標準條例第二條，判決如主文。
本案經檢察官李傳侯到庭執行職務
中　　華　　民　　國　　94　　年　　8 　　月　　29　　日
　　　　　　　　　刑事第五庭    法　官　李宜娟
附表一：
┌──┬──────┬───────┬────┐
│編號│查獲時間    │查獲地點      │查獲分局│
├──┼──────┼───────┼────┤
│一  │93年9月6日  │臺北縣新店市中│臺北縣政│
│    │凌晨0時20分 │正路331號2樓  │府警察局│
│    │            │              │新店分局│
├──┼──────┼───────┼────┤
│二  │93年11月17日│臺北縣新店市博│臺北市政│
│    │晚上8時30分 │愛街12巷3號   │府警察局│
│    │            │              │士林分局│
├──┼──────┼───────┼────┤
│三  │93年12月9日 │臺北縣新店市中│臺北市政│
│    │晚上10時45分│正路183巷口   │府警察局│
│    │            │              │大同分局│
├──┼──────┼───────┼────┤
│四  │94年1月21日 │臺北縣新店北宜│臺北市政│
│    │上午9時30分 │路2段459號4樓 │府警察局│
│    │            │              │文山第一│
│    │            │              │分局    │
├──┼──────┼───────┼────┤
│五  │94年7月30日 │臺北縣新店市北│臺北縣政│
│    │下午6時20分 │新路2段108號前│府警察局│
│    │            │              │新店分局│
└──┴──────┴───────┴────┘
附表二：扣案物品
┌──┬───────┬──────┬────────┬───────┐
│編號│查扣物品      │查獲時間    │查獲地點        │查獲分局      │
├──┼───────┼──────┼────────┼───────┤
│一  │甲基安非他命1 │93年9月6日  │臺北縣新店市中正│臺北縣政府警察│
│    │瓶（內殘餘之甲│凌晨0時20分 │路331號2樓      │局新店分局    │
│    │基安非他命量微│            │                │              │
│    │無法秤重）、甲│            │                │              │
│    │基安非他命1包 │            │                │              │
│    │（驗餘淨重0.10│            │                │              │
│    │公克）        │            │                │              │
├──┼───────┼──────┼────────┼───────┤
│二  │甲基安非他命3 │93年11月17日│臺北縣新店市博愛│臺北市政府警察│
│    │包（驗餘淨重  │晚上8時30分 │街12巷3號       │局士林分局    │
│    │2.1681公克）  │            │                │              │
├──┼───────┼──────┼────────┼───────┤
│三  │玻璃球2個、玻 │同上        │同上            │同上          │
│    │璃管2支       │            │                │              │
├──┼───────┼──────┼────────┼───────┤
│四  │甲基安非他命1 │93年12月9日 │臺北縣新店市中正│臺北市政府警察│
│    │包（驗餘淨重  │晚上10時45分│路183巷口       │局大同分局    │
│    │0.76 公克）   │            │                │              │
├──┼───────┼──────┼────────┼───────┤
│五  │吸食器1組     │94年1月21日 │臺北縣新店北宜  │台北市政府警察│            │
│    │              │上午9時30分 │路2段459號4樓   │局文山第一分局│
└──┴───────┴──────┴────────┴───────┘
以上正本證明與原本無異。
如不服本判決，應於判決送達後10日內，向本院提出上訴狀。
　　　　　　　　　　　　　　　　書記官　游秀珠
中　　華　　民　　國　　94　　年　　8 　　月　　29　　日
附錄法條：
毒品危害防制條例第10條施用第一級毒品者，處6月以上5年以下
有期徒刑。
施用第二級毒品者，處 3 年以下有期徒刑。
